【裁判字號】    98,交易,134
【裁判日期】    981231
【裁判案由】    過失傷害
【裁判全文】
臺灣屏東地方法院刑事判決             98年度交易字第134號
公  訴  人  台灣屏東地方法院檢察署檢察官
被      告  甲○○
上列被告因過失傷害案件，經檢察官提起公訴（98年度偵字第44
84號、第5548號），茲因被告就被訴事實為有罪之陳述，經告知
簡式審判程序意旨，並聽取公訴人及被告之意見後，本院裁定依
簡式審判程序審理，判決如下：
    主    文
甲○○因過失傷害人，處有期徒刑月，如易科罰金，以新臺幣
壹仟元折算壹日。
    事    實
一、甲○○於民國（下同）98年1月26日23時15分許，駕駛車牌
    號碼5026-TH號自用小客車，沿屏東縣屏東市○○路，由北
    往南方向行駛，途經忠孝路與勝利路之有號誌交岔路口（該
    方向為閃光紅燈），理應注意車輛行駛時，駕駛人應注意車
    前狀況，隨時採取必要之安全措施及汽車行駛至交岔路口，
    支線道車應讓幹線道車先行，而依當時情形，又無不能注意
    之情事，竟疏於注意，於通過上開交岔路口時貿然行駛，未
    留意車輛及閃光紅燈號誌之警示表示停車再開，減速接近，
    並隨時為停車之準備，適有竺羲翔駕駛車牌號碼PHO-988號
    重型機車搭載乙○○，沿屏東縣屏東市○○路，由東往西方
    向行駛，行經該交岔路口（該方向為閃光黃燈），兩車乃發
    生碰撞，致竺羲翔、乙○○人車倒地後，竺羲翔受有臉部及
    兩膝、兩手擦傷、右足大拇指骨折等傷害；乙○○受有創傷
    性硬腦膜外出血、蜘蛛膜下腔出血、顱骨骨折、右側股骨骨
    折、右側面神經麻痺、多處擦傷等傷害。嗣警據報到場處理
    ，甲○○於肇事後，在有偵查權限之警員據報前往現場處理
    尚不知何人肇事時，主動向警方坦承肇事並自願接受裁判。
二、案經告訴人竺羲翔、乙○○告訴台灣屏東地方法院檢察署檢
    察官偵查起訴。
    理    由
一、本件被告甲○○所犯係死刑、無期徒刑、最輕本刑為3 年以
    上有期徒刑以外之罪，其於本院準備程序中就被訴事實為有
    罪之陳述，經告知被告簡式審判程序之旨，並聽取公訴人、
    被告之意見後，由本院依刑事訴訟法第273 條之1 第1 項規
    定，裁定進行簡式審判程序，先予敘明。
二、前揭時地被告甲○○駕駛自用小客車撞擊竺羲翔騎乘之重機
    車，致竺羲翔及後座之乙○○分別受有傷害之事實，業據被
    告甲○○於偵查中及本院審理時自白不諱，核與告訴人竺羲
    翔、乙○○於警詢中指述之情節相符，復有道路交通事故現
    場圖1 紙、道路交通事故調查報告(一)、(二)表、現場暨車損照
    片10幀在卷可稽。又告訴人竺羲翔、乙○○2 人因本件車禍
    分別受有傷害，亦有寶建醫院及財團法人屏東基督教醫院及
    長庚紀念醫院等出具之診斷證明書4 紙在卷，均堪信為真。
三、按車輛行駛時，駕駛人應注意車前狀況，隨時採取必要之安
    全措施及汽車行駛至交岔路口，支線道車應讓幹線道車先行
    ，並遵守交通號誌之指示行車，道路交通安全規則第90條、
    第94條第3 項、第102 條第1 項第2 款及道路交通號誌設置
    規則第211 條第1 項第1 、2 款各定有明文。本件被告考領
    有普通小型車駕駛執照，自應注意上開規定，依當時晴天、
    夜間有照明、路面乾燥、無缺陷、無障礙物、視距良好等情
    況，有道路交通事故調查報告表(一)可稽，又無不能注意之情
    事，竟疏未注意，未讓幹線車先行，致肇致本件車禍，自應
    負過失責任，而被告之過失行為與告訴人竺羲翔、乙○○之
    受傷間，有相當因果關係，被告之過失應可認定。此外，本
    件道路交通事故前經檢察官送請臺灣省高屏澎區車輛行車事
    故鑑定委員會，結果認「甲○○駕駛小客車行經閃光紅燈岔
    路口，支線未讓幹線道車先行為肇事主因」，有該委員會鑑
    定意見書附卷可稽（見98年度偵字第4484號卷第8 至10 頁
    ），與本院認定之事實相符，益足證被告確有過失，綜上，
    被告自白核與事實相符，應堪信採。本件事證明確，被告犯
    行應可認定。
四、核被告甲○○所為，係犯刑法第284 條第1 項前段之過失傷
    害罪。被告一過失行為而侵害告訴人竺羲翔、乙○○2 人之
    身體法益，係一行為而犯二過失傷害罪之同種想像競合，應
    依刑法第55條前段規定，從一重之過失傷害罪處斷。又被告
    於肇事後停留現場，於員警據報前往現場處理，尚不知何人
    肇事時，向處理警員坦承肇事並自願接受裁判，有屏東縣政
    府警察局交通隊道路交通事故肇事人自首情形紀錄表附卷可
    參，爰依刑法第62條前段規定減輕其刑。爰審酌被告年齡、
    智識程度、其過失程度及對於被害所造成之損害過失程度，
    尚未與告訴人達成民事調解，及犯罪後坦認犯行，態度良好
    等一切情狀，量處如主文所示之刑，並諭知易科罰金之折算
    標準。
據上論斷，應依刑事訴訟法第273 條之1 第1 項、第299 條第1
項前段，刑法第284 條第1 項前段、第55條、第62條前段、第41
條第1 項前段，刑法施行法第1 條之1 ，判決如主文。
本案經檢察官李秀玲到庭執行職務。
中    華    民    國    98    年    12    月    31    日
                      交通法庭  法  官  簡光昌
以上正本證明與原本無異。
如不服本判決應於收受判決後10日內向本院提出上訴書狀，並應
敘述具體理由；其未敘述上訴理由者，應於上訴期間屆滿後20日
內向本院補提理由書（均須按他造當事人之人數附繕本）「切勿
逕送上級法院」。
中    華    民    國    98    年    12    月    31    日
                                書記官  黃佳惠
附錄法條:
中華民國刑法第284條第1項前段
因過失傷害人者，處 6 月以下有期徒刑、拘役或 5 百元以下罰
金，致重傷者，處1 年以下有期徒刑、拘役或5 百元以下罰金。

司法院資訊處製作；財團法人民間司法改革基金會備份。
